臺灣桃園地方法院民事裁定
                                  110年度桃簡聲字第120號
聲  請  人  呂國慶  


上列聲請人就本院110 年度桃簡字第1034號返還借款等事件，聲
請法官迴避，本院裁定如下：
    主  文
聲請駁回。
    理  由
一、聲請意旨略以：聲請人係本院110 年度桃簡字第1034號返還
    借款等事件（下稱系爭事件）之原告，承審法官為汪智陽法
    官。詎汪法官於民國110 年11月12日開庭時，突然中斷聲請
    人陳述系爭事件及前案（即本院106 年度桃簡字第487 號給
    付買賣價金等事件）之差別性及系爭事件之主要事實爭點，
    並威脅聲請人撤回訴訟，否則「將以濫訴處以罰鍰」，致聲
    請人語塞而不敢向汪法官辯駁頂撞，汪法官此舉令聲請人心
    生畏懼而懷疑法院能否公平保障人民憲法上訴訟權利？又原
    告並非法律專業人士，依原告所主張之事實，汪法官應可辨
    別並闡明曉諭原告釐清補正，竟以凶惡口吻怒斥聲請人「法
    律關係都搞不清楚還告什麼」，顯見汪法官執行職務有偏頗
    之虞，爰依民事訴訟法第33條第1 項第2 款規定，聲請承審
    法官迴避。
二、按當事人如認法官執行職務有偏頗之虞，固得依民事訴訟法
    第33條第1 項第2 款之規定聲請迴避。然所謂足認法官執行
    職務有偏頗之虞，係指法官於訴訟標的有特別利害關係，或
    於當事人之一造有密切交誼或嫌怨，或基於其他情形客觀上
    足疑其為不公平之審判者而言。若僅憑當事人之主觀臆測，
    或僅係法官訴訟進行指揮不當，或於曉諭發問時態度欠佳，
    均不能認係法官執行職務有偏頗之虞。
三、又按「原告之訴，有下列各款情形之一者，法院應以裁定駁
    回之。但其情形可以補正者，審判長應定期間先命補正：八
    、起訴基於惡意、不當目的或有重大過失，且事實上或法律
    上之主張欠缺合理依據。」、「原告之訴，有下列各款情形
    之一者，法院得不經言詞辯論，逕以判決駁回之。但其情形
    可以補正者，審判長應定期間先命補正：一、當事人不適格
    或欠缺權利保護必要。二、依其所訴之事實，在法律上顯無
    理由。」、「前條第一項第八款，或第二項情形起訴基於惡
    意、不當目的或有重大過失者，法院得各處原告、法定代理
    人、訴訟代理人新臺幣十二萬元以下之罰鍰。」，民事訴訟
    法第249 條第1 項第8 款、第2 項、第249 條之1 分別定有
    明文。
四、經查，聲請人對系爭事件之被告陳玉蓮以兩人交往期間之金
    錢糾紛提起多件訴訟（即本院105 年度桃簡字第780 號、10
    6 年度桃簡字第487 號、107 年度桃簡字第105 號），除聲
    請人對107 年度桃簡字第105 號判決不服提起上訴並經本院
    以107 年度簡上字第208 號判決陳玉蓮應給付聲請人1 萬4,
    002 元及法定遲延利息外，其餘聲明均遭判決駁回確定。而
    系爭事件之承審法官告以聲請人上開濫訴罰緩之規定，並曉
    諭聲請人應表明系爭事件之法律關係，本屬承審法官訴訟指
    揮之職權，於法並無不合，且無涉法官於訴訟標的有特別利
    害關係，或於當事人之一造有密切之交誼或嫌怨等客觀上足
    疑其為不公平審判之狀況，依前開說明，聲請人縱認前揭訴
    訟指揮之結果對其不利，亦不能僅以其主觀臆測不公之詞，
    率爾認定承審法官執行職務有所偏頗。是聲請人既未提出其
    他客觀上足疑汪智陽法官為不公平之審判之相關事證，即難
    認承審法官執行職務有偏頗之虞，依上揭說明，聲請人之聲
    請尚屬無據，應予駁回。
五、爰裁定如主文。
中　　華　　民　　國　 110　　年　　12　　月　　1 　　日
                  桃園簡易庭審判長  法  官  袁雪華
                                    法  官  顏嘉漢
                                    法  官  陳容蓉
以上為正本係照原本作成。
如不服本裁定，應於送達後10日內向本院提出抗告狀並表明抗告
理由（須附繕本，並應繳納抗告費新台幣1,000 元）。
中　　華　　民　　國　 110　　年　　12　　月　　2 　　日
                              書記官  王翰揚